臺灣板橋地方法院刑事判決　　　　　　　　　　　　九十一年度易字第三三九號
　　公　訴　人　臺灣板橋地方法院檢察署檢察官
　　被　　　告　乙○○　男　三.
右列被告因傷害等案件，經檢察官提起公訴（九十一年度偵字第一六三○二號），本
院判決如左：
    主  文
乙○○傷害人之身體，處有期徒刑陸月，如易科罰金以佰元折算壹日。
    事  實
一、乙○○與甲○○原係男女朋友，於九十一年六月十日晚上十一時許，乙○○返回
    臺北縣新莊市○○街一號四樓住處時，因見甲○○在其住處門口欲找乙○○之配
    偶，乙○○心生不滿，竟以強拉拖行之強暴方式，將甲○○自上開地點強拉至一
    樓，再接續強拉至同市○○街與復興路路口始罷手，而以此強暴之方式，使甲○
    ○任其拖行至該路口，而行無義務之事。乙○○旋基於傷害人身體之犯意，在上
    址，將甲○○推倒在馬路上，致甲○○當日受有身體多處挫瘀傷（左手上臂三處
    ０．３×７公分、０．２×４公分、０．２×１公分；右小腿外側瘀青１．５×
    ２公分；左手肘瘀青腫２×２公分；左足踝瘀青腫２×１．５公分；左大腿瘀青
    腫０．６×０．６公分；右手肘瘀腫０．４×０．４公分；左手瘀腫０．２×０
    ．５公分；臀部瘀傷９×６公分；腰部瘀傷６×８公分；右足部瘀傷６×５公分
    ）之傷害。
二、案經甲○○訴由臺北縣政府警局新莊分局報告臺灣板橋地方法院檢察署檢察官偵
    查起訴。
    理  由
一、訊據被告乙○○矢口否認有何右記犯行，辯稱：伊與甲○○是在爭吵拉扯，伊沒
    有對她施暴，伊承認有把甲○○拉離現場，拉至中和街與復興路路口，因為當時
    甲○○影響到伊的家庭，伊為了伊的家庭才把她拉離現場，當時伊的太太在一樓
    ，伊從後面巷子拉甲○○云云。惟查，右揭事實，業據告訴人甲○○於警訊及偵
    查中指訴綦詳，而被害人甲○○受有上揭傷害，有新泰綜合醫院九十一年六月十
    四日診斷證明書乙紙附於偵查卷可稽，且被告亦不否認有與告訴人甲○○在前揭
    住處發生拉扯，嗣並將甲○○自該四樓住處拉至中和街與復興路路口等情，足認
    告訴人甲○○之指訴與事實相符而堪予採信。是被告前開所辯，顯係避重就輕、
    諉過卸責之詞，殊無足採。本件事證明確，被告犯行堪以認定，應依法論科。
二、核被告所為，係犯刑法第三百零四條第一項強制罪及第二百七十七條第一項普通
    傷害罪。被告前揭強制、傷害犯行，應認係出於將被害人甲○○儘速拖離現場之
    一個強制犯意及一個傷害犯意，而各分二次強行拖離、拖行之動作，故於各該次
    之強制、傷害行為，應係基於單一犯意之接續動作，而應僅各論以一個行為，故
    均為接續犯，公訴人認被告前揭強制、傷害犯行，均屬於連續犯，容有未洽，附
    此敘明。又被告所犯上揭二罪間，有方法、結果之牽連關係，應依刑法第五十五
    條牽連犯之規定，從一重之普通傷害罪處斷。爰審酌被告犯罪之動機、目的、強
    制拖行告訴人之手段、告訴人所受傷害之程度，及犯罪後否認犯行之態度等一切
    情狀，量處如主文所示之刑，並諭知易科罰金折算標準，以資懲儆。
據上論斷，應依刑事訴訟法第二百九十九條第一項前段，刑法第二百七十七條第一項
、第三百零四條第一項、第五十五條、第四十一條第一項，罰金罰鍰提高標準條例第
一條前段、第二條，判決如主文。
本案經檢察官孫治平到庭執行職務
中      華      民      國      九十一    年    十二    月        二    日
                                  臺灣板橋地方法院刑事第四庭
                                          法  官  李  崇  豪
右正本證明與原本無異。
如不服本判決，應於判決送達後十日內，向本院提出上訴狀。
                                          書記官  金  和  國
中      華      民      國      九十一    年    十二    月        二    日
附錄法條全文：
刑法第二百七十七條
傷害人之身體或健康者，處三年以下有期徒刑，拘役或一千元以下罰金。
犯前項之罪，因而致人於死者，處無期徒或七年以上有期徒刑；致重傷者，處三年以
上十年以下有期徒刑。
刑法第三百零四條
以強暴、脅迫使人行無義務之事或妨害人行使權利者，處三年以下有期徒刑、拘役或
三百元以下罰金。
前項之未遂犯罰之。
